# 永续债的确认

提问人：qqq2006 时间：2016-01-08 13:56:02
请问某集团公司在中国国银行间市场交易商协会注册并发行债券 30 亿元，根据票面利率每年付息一次，债券本金无固定偿还日期，那么这部分债券应确认为应付债券的永续债还是其他权益工具的永续债？发行手续费用如何记账和摊销？

回答人：chenyiwei
如果利息的支付是强制性的，或者取决于某些发行人不能控制的事项的发生与否，则该债券整体上确认为负债，发行费用作为利息调整计入该负债的初始计量金额，在预计偿还期限内摊销确认为各期利息支出。

提问人：qqq2006 时间：2016-01-11 14:19:43
请问陈老师，是否应确认为应付债券中的永续债？因无固定偿还期限，所以预计偿还期限应如何确认？在多少年内摊销这部分利息调整金额比较合适？或者说确认这个摊销年限我们有什么依据呢？非常感谢陈老师！

回答人：chenyiwei
1 、可以。 2 、摊销年限可以根据管理层的意图、对方债权人的要求等因素，在合理估计的基础上确定。

提问人：madfrog2011 时间：2018-01-20 12:08:50
陈老师，认定为债务工具的永续债记入应付债券合适吗？毕竟不是短期负债。

回答人：chenyiwei
要看是否存在构成财务报表列报准则第十九条规定的构成流动负债的情形。

提问人：madfrog2011 时间：2018-01-22 22:17:06
如果未构成流动负债记什么科目？

回答人：chenyiwei
不属于流动负债的，可以计入应付债券。